【裁判字號】    99,交訴,119
【裁判日期】    991230
【裁判案由】    公共危險
【裁判全文】
臺灣高雄地方法院刑事判決             99年度交訴字第119號
公  訴  人  臺灣高雄地方法院檢察署檢察官
被      告  翁俊龍
上列被告因公共危險案件，經檢察官提起公訴（99年度偵緝字第
2499號），本院判決如下：
    主  文
翁俊龍犯肇事致人傷害逃逸罪，累犯，處有期徒刑柒月。
    事  實
一、翁俊龍前因竊盜案件，經法院判處應執行有期徒刑 1年確定
    ，於民國94年 8月10日縮刑期滿執行完畢，詎仍不知悔改，
    於99年7 月5 日17時40分許，駕駛車牌號碼9898-XR 號自小
    客車並搭載友人蔡嘉強，本應注意駕車應依道路交通標線之
    指示行駛，竟沿高雄市○○區○○路由東向西方向逆向行駛
    於對向車道，於行經中安路與德仁路口附近時，適有張月琴
    騎乘車牌號碼KM6-393 號重機車，沿高雄市○○區○○路慢
    車道由西向東行駛而至，翁俊龍所駕駛自小客車之左前車角
    先與張月琴所騎乘機車之左後車身發生擦撞，再撞擊李建昇
    所駕駛停放於路旁之車牌號碼7296-WS 號自小貨車左後車身
    ，致張月琴人車倒地後，受有右脛骨骨折、多處挫擦傷等之
    傷害（張月琴傷害部分未據起訴），詎翁俊龍肇事後，明知
    其駕駛自用小客車肇事致人受傷，竟下車後即徒步逃逸，未
    採取必要之救護措施，嗣經警據報後循線查悉上情。
二、案經高雄縣政府警察局小港分局移送臺灣高雄地方法院檢察
    署檢察官偵查起訴。
    理  由
一、按被告以外之人於審判外之陳述，雖不符刑事訴訟法第159
    條之1 至之4 等4 條之規定，而經當事人於審判程序同意作
    為證據，法院審酌該言詞陳述或書面陳述作成時之情況，認
    為適當者，亦得為證據；又當事人、代理人或辯護人於法院
    調查證據時，知有刑事訴訟法第159 條第1 項不得為證據之
    情形，而未於言詞辯論終結前聲明異議者，視為有前項之同
    意，同法第159 條之5 定有明文。本案下列所引用之供述及
    非供述證據，業經本院依法踐行調查證據程序，公訴人、被
    告均不爭執各該證據之證據能力，且迄本院言詞辯論終結前
    未就上開證據之證據能力聲明異議，又查無依法應排除其證
    據能力之情形，是後述所引用證據之證據能力均無疑義，依
    法自有證據能力，均得作為本案證據，先予敘明。
二、上開犯罪事實，業據被告於本院審理中坦承不諱（見本院交
    訴卷第25頁背面），核與被害人即證人張月琴於警詢及本院
    審理時（見警卷第1 頁至第2 頁、本院交訴卷第21頁背面至
    第22頁背面）、證人黃暐璇（見警卷第3 頁至第5 頁）、蔡
    嘉強（見警卷第6 頁至第7 頁）、李建昇（見警卷第8 頁至
    第10頁）於警詢之證述相符，並有車禍現場調閱監視器畫面
    翻拍照片6 禎（見警卷第11頁）、高雄市政府警察局高市警
    交字第B00000000 號舉發違反道路交通管理事件通知單（見
    警卷第12頁）、道路交通事故現場圖（見警卷第13頁至第14
    頁）各1 份、高雄市政府警察局交通大隊交通事故談話紀錄
    表2 份（見警卷第16頁至第19頁）道路交通事故調查報告表
    （一）、（二）各1 份（見警卷第20頁至第23頁）、車禍事
    故照片7 張（見警卷第26頁至第29頁）小港醫院99年7 月16
    日診字第0990716037號診斷證明書（見警卷第30頁）、證號
    查詢汽車駕駛人（見本院交訴卷第8 頁）各1 份，及本院勘
    驗案發時地監視器錄影光碟之審判筆錄（見本院交訴卷第19
    頁背面至第21頁正面）可稽，足認被告自白與事實相符，被
    告犯行，洵堪認定，應依法論科。
三、核被告所為，係犯刑法第185 條之4 之肇事致人傷害逃逸罪
    。被告有如事實欄所述之前科，有台灣高等法院被告前案紀
    錄表在卷可查，是其前受有期徒刑執行完畢後，5 年內故意
    再犯本件法定刑為有期徒刑以上刑之罪，為累犯，應依刑法
    第47條第1 項規定加重其刑。爰審酌被告案發當時係無照駕
    駛，且因毒品案件遭通緝，乃為避免遭警方之通緝逮捕，而
    於本件交通事故發生後，未經被害人之同意，即逃離現場，
    所為誠不足取，惟念及被告於本院審理時已坦承犯行，且被
    告已與被害人達成和解乙節，業經被害人於本院審理時陳述
    明確，並有和解書附卷可憑。又考量被告逃逸之前，確有先
    下車扶起被害人，嗣為逃避遭警方發現其遭通緝，始棄被害
    人不顧，逃離現場，其犯罪動機，尚非難理解等情，暨其犯
    罪手段、犯罪後所生之損害等一切情狀，量處如主文所示之
    刑。
據上論斷，應依刑事訴訟法第299 條第1 項前段，刑法第185 條
之4 、第47條第1 項，刑法施行法第1 條之1 ，判決如主文。
本案經檢察官陳建州到庭執行職務。
中    華    民    國    99    年    12    月    30    日
                    交通法庭    審判長法  官  李政庭
                                      法  官  柯彩燕
                                      法  官  施盈志
以上正本證明與原本無異。
如不服本判決應於收受送達後10日內向本院提出上訴書狀，並應
敘述具體理由；如未敘述上訴理由者，應於上訴期間屆滿後20日
內向本院補提理由書（均須按他造當事人之人數附繕本）「切勿
逕送上級法院」。
中    華    民    國    99    年    12    月    30    日
                                      書記官  林雅婷
附錄本判決論罪之法條：
中華民國刑法第185條之4
（肇事遺棄罪）
駕駛動力交通工具肇事，致人死傷而逃逸者，處 6 月以上 5 年
以下有期徒刑。

司法院資訊處製作；財團法人民間司法改革基金會備份。
